臺灣高雄地方法院刑事判決　　　　　　　100年度易字第707號
公　訴　人　臺灣高雄地方法院檢察署檢察官
被　　　告　劉淑霞
上列被告因傷害案件，經檢察官提起公訴（99年度偵字第34170號）
，本院判決如下：
    主  文
劉淑霞犯傷害罪，處有期徒刑肆月，如易科罰金，以新臺幣壹仟
元折算壹日。
    事  實
一、劉淑霞與楊蘇含笑係對街鄰居，雙方素無糾葛。劉淑霞於民
    國99年8 月31日18時40分許，在楊蘇含笑位於高雄縣湖內鄉
    湖東村（現改制為高雄市湖內區○○○路○段165 巷33號住
    處內，因細故與楊蘇含笑發生爭執，竟基於傷害之故意，手
    持屋內黃色皮面木椅砸擊楊蘇含笑左邊臉部，致楊蘇含笑受
    有左臉挫傷瘀腫、腦震盪及左顴骨骨折等傷害。
二、案經楊蘇含笑訴由高雄市政府警察局湖內分局移送臺灣高雄
    地方法院檢察署檢察官偵查起訴。
    理  由
壹、證據能力部分：
    按被告以外之人於審判外之言詞或書面陳述，除法律有規定
    者外，不得作為證據；又被告以外之人於審判外之陳述，雖
    不符刑事訴訟法第159 條之1 至第159 條之4 之規定，而經
    當事人於審判程序同意作為證據，法院審酌該言詞陳述或書
    面陳述作成時之情況，認為適當者，亦得為證據；當事人、
    代理人或辯護人於法院調查證據時，知有該法第159 條第1
    項不得為證據之情形，而未於言詞辯論終結前聲明異議者，
    視為有前項之同意，刑事訴訟法第159 條第1 項、第159 條
    之5 分別定有明文。本判決所引用之各項證據資料，其屬於
    被告以外之人於審判外之陳述者，均據被告劉淑霞、檢察官
    於本院審理中同意作為證據（本院卷第20頁），而本院審酌
    上開證據作成時之情況，亦無不當取供等情形，認以之作為
    本案證據均屬適當，核諸上開說明，應有證據能力。
貳、實體部分：
一、訊據被告劉淑霞固不諱言於事發前之17時許，在告訴人楊蘇
    含笑家中，為楊蘇含笑與他人有糾紛，而要求伊作證之事起
    爭執，惟矢口否認有何傷害犯行，辯稱：當天只有去告訴人
    住處2 次，1 次是在下午5 時許，因告訴人說伊脫她褲子，
    才和警察至告訴人住處，之後不了了之，即至告訴人隔壁（
    即同巷35號）楊朝坤家中飲酒聊天，自晚間6 時至11時許止
    ，期間只有因楊蘇含笑兒子聲稱伊打告訴人，伊才又於當晚
    9 時許，第2 次與警員至楊蘇含笑住處門口，未幾又返還楊
    朝坤住處喝酒，確未持木椅打傷告訴人云云。經查：
  (一)前揭時、地被告劉淑霞與告訴人楊蘇含笑因細故發生爭執，
    被告劉淑霞即持皮面木椅毆打告訴人，致告訴人受有前開傷
    勢等情，業據證人即告訴人楊蘇含笑於偵查及本院審理中證
    稱：當天17時許，被告在我家門口要脫我褲子，後來18時40
    分許，被告又在我家客廳，因認為我有罵她，所以就拿起客
    廳的黃色皮面木椅朝我的左邊臉部、眼睛部位打，被告在打
    我之前是先在隔壁喝酒，打傷我後，就又到隔壁繼續喝酒，
    我被打後沒多久就報警，警察約18時50分許來我家，並到隔
    壁帶被告來我家說明，之後我便於19時許去高新醫院驗傷，
    當天被告來我家共3 次等語明確（偵卷第22頁、本院卷第21
    頁），並有99年8 月31日高新醫院診斷證明書1 紙及現場照
    片6 幀附卷可稽（警卷第5 、9 頁）。參酌上開診斷證明書
    所載傷勢係左臉挫傷瘀腫、腦震盪、左顴骨骨折以觀，告訴
    人受傷之部位均在左臉部，且有腦震盪、骨折情形，衡情應
    係遭人持堅硬之物擊打所致，而事發現場確有黃色皮面木椅
    乙情，亦有前開現場照片在卷為憑，核與證人楊蘇含笑指訴
    被告劉淑霞持客廳內之黃色皮面木椅，朝其左邊臉及眼睛部
    位砸擊，致其左邊臉部受傷之情節相符，被告劉淑霞對告訴
    人楊蘇含笑受有上開傷勢並不爭執，且於偵查中自承與楊蘇
    含笑曾發生爭執，而證人即隔壁住戶楊朝坤於警詢時亦證述
    ：在住家外面有聽到被告與告訴人在告訴人家中爭吵，及被
    告於17時至20時許在其住處喝酒等語在卷（警卷第12頁背面
    ），足證告訴人楊蘇含笑指訴被告先在隔壁楊朝坤住處喝酒
    ，之後至告訴人住處發生爭執並執黃色皮面木椅打傷伊後，
    再回隔壁與楊朝坤繼續飲酒之事實尚非子虛，應堪採信。
  (二)被告雖一再否認有打傷告訴人情事，並以前開情詞置辯，惟
    被告於99年12月9日偵訊時先則辯稱：當天約17時許，伊先
    去告訴人住處，因為告訴人與別人有糾紛，要請伊幫忙說明
    ，伊問告訴人「為什麼要找我去作證」，告訴人就生氣了。
    之後約17點多，告訴人去警察局說伊脫其褲子，伊才再跟警
    察去告訴人家1 次，解釋完之後，伊就去35號喝酒，沒有去
    告訴人家了云云，復於100 年2 月15日偵訊時辯稱：「（問
    ：當天到楊蘇含笑家幾次？）1 次。楊蘇含笑報警說我脫她
    的褲子，當時下午5 時許，警察來我家說楊蘇含笑告我脫她
    的褲子，我跟警察一起去她家。另外1 次是晚上9 時許，告
    訴人的兒子說我打楊蘇含笑，我才去她家，警察也有一起去
    。」云云，被告就99年8 月31日至告訴人住處之次數、時間
    、事由等前後供述不一，且多所矛盾出入，所辯是否可採，
    已有疑義。又被告雖辯稱伊於當日18時40分許，在高雄市○
    ○區○○里○○路○ 段165 巷35號喝酒云云，而證人楊朝坤
    即高雄市○○區○○里○○路○ 段165 巷35號住戶於警詢時
    亦證稱：被告於當日自17、18時許至19、20時許在伊住處喝
    酒，詳細時間我不太清楚，17時至20時間，被告並無離開伊
    住處等語。惟證人楊朝坤就被告究何時起至其住處喝酒，何
    時離開之確實時間並無明確記憶，且所述被告離去時間復與
    被告自陳近晚間11時始離去乙節亦不相一致，並與員警何映
    璋於告訴人報案後，於當日19時許至隔壁楊朝坤住處（即同
    巷35號）要求正與楊朝坤喝之被告至告訴人住處說明，被告
    曾離開楊朝坤住處，隨同警員至告訴人住處說明未打傷告訴
    人後，又返回楊朝坤住處喝等節不符，有卷附之員警職務報
    告可稽，顯見證人楊朝坤應已因飲酒之故，致其對當晚發生
    之過程無法完整記憶，是證人楊朝坤證述被告17時至20時之
    喝酒期間，未曾離開其住處等語，已屬有疑，而難據為有利
    被告之認定。綜上所述，被告劉淑霞前揭所辯，顯係臨訟卸
    責之詞，要無足採。本件事證明確，被告傷害之犯行，堪以
    認定。
二、核被告劉淑霞所為係犯刑法第277 條第1 項之普通傷害罪。
    爰審酌被告與告訴人為近鄰，不思敦親睦鄰，僅因細故，即
    持木椅毆打告訴人，目無法紀，犯後猶飾詞圖卸，難認有悔
    意，且迄未與告訴人達成和解，賠償告訴人所受損害，態度
    非佳，並兼衡其動機、手段、目的及檢察官之求刑等情狀，
    量處如主文所示之刑，並諭知易科罰金之折算標準，以資懲
    儆。至於被告持以為本案傷害犯行所用之木椅，係告訴人楊
    蘇含笑所有，業據告訴人陳明在卷，且非屬違禁物，爰不為
    沒收之諭知，附此敘明。
據上論斷，應依刑事訴訟法第299 條第1 項前段、刑法第277 條
第1 項，第41條第1 項前段，刑法施行法第1 條之1 ，判決如主
文。
本案經檢察官陳建州到庭執行職務。
中    華    民    國   100    年    8     月    5     日
                  刑事第二庭  法  官  柯彩燕
以上正本證明與原本無異。
如不服本判決應於收受送達後10日內向本院提出上訴書狀，並應
敘述具體理由；如未敘述上訴理由者，應於上訴期間屆滿後20日
內向本院補提理由書（均須按他造當事人之人數附繕本）「切勿
逕送上級法院」。
中    華    民    國   100    年    8     月    5     日
                              書記官  莊永利
附錄本案論罪科刑法條：
刑法第277 條第1 項
傷害人之身體或健康者，處3 年以下有期徒刑、拘役或1 千元以
下罰金。